臺灣新北地方法院刑事判決
111年度審易字第827號
公  訴  人  臺灣新北地方檢察署檢察官
被      告  陳建志



                （現於法務部○○○○○○○○○○○執行）
上列被告因竊盜案件，經檢察官提起公訴（111年度偵字第5856
號、第5858號、第7632號、第7634號），被告於準備程序中為有
罪之陳述，經裁定進行簡式審判程序，並判決如下：
    主  文
陳建志犯如附表所示之各罪，各處如附表「主文及沒收」欄所示
之刑（含沒收）。如附表編號1、4所處得易科罰金部分，應執行
有期徒刑柒月，如易科罰金，以新臺幣壹仟元折算壹日。如附表
編號2、3、5所處不得易科罰金部分，應執行有期徒刑壹年肆月
。
    事  實
一、陳建志意圖為自己不法之所有，分別基於竊盜之犯意，於附
    表所示之時間及地點，以附表所示之方式，竊取如附表所示
    之物品。
二、案經蔡金枋、黃俊賢、陳家漢、林美齡分別訴由新北市政府
    警察局三峽分局報請臺灣新北地方檢察署檢察官偵查起訴。
    理  由
一、程序方面：
    本件被告陳建志所犯均係死刑、無期徒刑、最輕本刑為3年
    以上有期徒刑以外之罪，亦非高等法院管轄第一審案件，其
     於準備程序進行中就被訴事實均為有罪之陳述，經告以簡
    式 審判程序之旨，並聽取檢察官及被告之意見後，本院依
    刑事 訴訟法第273條之1第1項之規定，裁定進行簡式審判程
    序。
二、實體方面：
  ㈠認定犯罪事實所憑證據及理由：
    上揭犯罪事實，業據被告於偵查及本院準備程序與審理時自
    白不諱（詳如附表「相關證據」欄所載及本院卷附民國111
    年6月28日準備程序筆錄及簡式審判筆錄），並有如附表「
    相關證據」欄內所揭示之各項證據可資佐證。足見被告上開
    任意性之自白，皆核與事實相符。本件事證明確，被告之犯
    行均洵堪認定。
  ㈡論罪科刑理由：
    1.論罪之理由：
　　　⑴按刑法第321條第1項第3款之攜帶兇器竊盜罪，係以行為
        人攜帶兇器竊盜為其加重條件，此所謂兇器，其種類並
        無限制，凡客觀上足對人之生命、身體、安全構成威脅
        ，具有危險性之兇器均屬之，且祇須行竊時攜帶此種具
        有危險性之兇器為已足，並不以攜帶之初有行兇之意圖
        為必要，縱在行竊場所隨手拾取應用，其有使人受傷害
        之危險既無二致，自仍應屬上述「攜帶兇器」之範疇（
        最高法院79年台上字第5253號、90年度台上字第1261號
        裁判意旨參照）。查：被告為如附表編號2、3、5所示
        竊盜犯行時所使用之剪刀各1把，雖均未扣案，然既得
        用以破壞車門門鎖，顯然質地堅硬，客觀上當足對人之
        生命、身體構成威脅而具有危險性，揆諸前揭說明，均
        係屬兇器無疑。
      ⑵是核被告所為，就附表編號1、4部分，均係犯刑法第320
        條第1項之竊盜罪；另就附表編號2、3、5部分，均係犯
        刑法第321條第1項第3款之攜帶兇器竊盜罪。
      ⑶被告所犯上開5罪間，犯意各別，行為互殊，應予分論併
        罰。
    2.科刑之理由：
      ⑴累犯，加重其刑（僅列最近合於累犯之前科）：
　　　　經查，被告前於：
　　　　①102年間，因毒品案件，經本院103年度審訴字第231號
          判決判處有期徒刑1年、3月確定。
　　　　②102年間，因毒品案件，經本院103年度訴字第113號判
          決判處有期徒刑10月確定。
　　　　③102年間，因毒品案件，經本院103年度審訴字第64號
          判決判處有期徒刑3月、9月確定。
　　　　④102年間，因竊盜案件，經本院103年度審易字第982號
          判決判處有期徒刑5月、5月、4月，應執行有期徒刑1
          年，並經臺灣高等法院103年度上易字第1777號判決
          上訴駁回確定。
　　　　⑤102年間，因毒品案件，經本院103年度審訴字第355號
          判決判處有期徒刑9月，並經臺灣高等法院、最高法
          院先後以103年度上訴字第1681號、103年度台上字第
          2692號判決上訴駁回確定。
　　　　⑥102年間，因竊盜案件，經本院103年度審簡字第390號
          判決判處有期徒刑4月確定。
　　　　⑦102年間，因竊盜案件，經本院103年度審易字第1062
          號判決判處有期徒刑4月、5月，應執行有期徒刑8月
          ，並經臺灣高等法院103年度上易字第1643號判決上
          訴駁回確定。
　　　　⑧103年間，因毒品案件，經本院103年度審訴字第536號
          判決判處有期徒刑9月，並經臺灣高等法院103年度上
          訴字第1833號判決上訴駁回確定。　　　　　　
　　　　上開①至⑧所示罪刑，嗣經臺灣高等法院103年度聲字第3
        780號裁定應執行有期徒刑6年確定，經與另案殘刑6月2
        4日接續執行後，於108年9月6日縮短刑期假釋出監並付
        保護管束，至109年5月16日保護管束期滿，假釋未經撤
        銷視為執行完畢，此有臺灣高等法院被告前案紀錄表在
        卷可徵。其於有期徒刑執行完畢後，5年內故意再犯本
        件有期徒刑以上之5罪，均為累犯。再本院考量被告前
        已有上述竊盜案件之前科紀錄，並經徒刑執行完畢，理
        應產生警惕作用，而不再觸犯有期徒刑以上之罪，然而
        被告卻故意再犯本件竊盜之5罪，足見被告有其特別惡
        性，且上開所載前罪之徒刑執行並無成效，其對於刑罰
        之反應力明顯薄弱，故認上開5罪，皆仍有必要依刑法
        第47條第1項之規定各加重其刑。
　　　⑵刑法第57條科刑之審酌：
　　　　爰以行為人之責任為基礎，並審酌被告前已有多次竊盜
        前科，猶不知警惕悔改，不思依循正當途徑獲取所需，
        冀望不勞而獲，再犯本案竊盜犯行，顯然欠缺尊重他人
        財產權之觀念，嚴重危害社會治安，所為實不足取；惟
        念被告犯後尚能坦承犯行之態度尚可；兼衡其素行、犯
        罪動機、手段、行為次數、犯罪所得、迄未與告訴人、
        被害人等達成和解，暨被告國中畢業之智識程度、未婚
        、之前從事物流、板模粗工工作、家中無人須賴其撫養
        （本院111年6月28日簡式審判筆錄第5頁）等一切情狀
        ，分別量處如附表「主文及沒收」欄所示之刑，並就得
        易科罰金之罪與不得易科罰金之罪各定其應執行刑如主
        文所示，暨就得易科罰金之罪與所定應執行刑均諭知易
        科罰金之折算標準。
三、沒收：
  ㈠按犯罪所得，屬於犯罪行為人者，沒收之。前2項之沒收，於
    全部或一部不能沒收或不宜執行沒收時，追徵其價額。刑法
    第38條之1第1項前段、第3項定有明文。查：附表編號2至5
    「主文及沒收」欄所示之物，均屬被告之犯罪所得，且未據
    扣案，亦未返還如附表所示告訴人等，為避免被告無端坐享
    犯罪所得，且經核本案情節，宣告沒收並無過苛之虞，是以
    如附表所示之犯罪所得，均應在各次竊盜犯行項下，分別依
    刑法第38條之1第1項前段、第3項之規定予以宣告沒收，於
    全部或一部不能沒收或不宜執行沒收時，均追徵其價額。
　㈡又按犯罪所得已實際合法發還被害人者，不予宣告沒收或追
    徵，刑法第38條之1第5項定有明文。查：被告所竊得如附表
    編號1被害人劉宜芳所管領之車牌號碼000-000號普通重型機
    車1部，固為其犯罪所得，惟前揭機車1部為警查扣後，業已
    發還被害人劉宜芳，有贓物認領保管單1紙在卷可稽（第585
    6號偵卷第14頁），依刑法第38條之1第5項規定，自不得宣
    告沒收及追徵。　　
  ㈢至被告為如附表編號1、2、3、5部分所示竊盜犯行時所使用
    之自備鑰匙1把、剪刀共3把，雖均為被告所有，但未扣案，
    復無證據證明上開物品等現仍存在，且被告於警詢時分別供
    稱：自備鑰匙、剪刀我隨手棄置了等語（第5858號偵卷第4
    頁反面、第7頁反面；第5856號偵卷第4頁、第26頁），為免
    日後執行上之困難，且因上開物品客觀價值非高、取得容易
    、替代性高，亦非違禁物或依法應沒收之物，欠缺刑法上之
    重要性，故爰均不予宣告沒收，附此敘明。
四、適用之法律：
  ㈠刑事訴訟法第273條之1第1項、第299條第1項前段。
  ㈡刑法第320條第1項、第321條第1項第3款、第47條第1項、第4
    1條第1項前段、第8項、第51條第5款、第38條之1第1項前段
    、第3項。
  ㈢刑法施行法第1條之1第1項。
本案經檢察官蕭擁溱偵查起訴，由檢察官黃明絹到庭執行職務。
中　　華　　民　　國　　111 　年　　7 　　月　　13　　日
                  刑事第二十四庭法  官 潘 長 生  
上列正本證明與原本無異。
如不服本判決應於收受判決後20日內向本院提出上訴書狀，並應
敘述具體理由。其未敘述上訴理由者，應於上訴期間屆滿後20日
內向本院補提理由書（均須按他造當事人之人數附繕本）「切勿
逕送上級法院」。
                                書記官 許 雅 琪
中　　華　　民　　國　　111 　年　　7 　　月　　13　　日
附錄本案論罪科刑法條全文：
中華民國刑法第320條
意圖為自己或第三人不法之所有，而竊取他人之動產者，為竊盜
罪，處5 年以下有期徒刑、拘役或50萬元以下罰金。
意圖為自己或第三人不法之利益，而竊佔他人之不動產者，依前
項之規定處斷。
前二項之未遂犯罰之。

中華民國刑法第321條
犯前條第1項、第2項之罪而有下列情形之一者，處6月以上5年以
下有期徒刑，得併科50萬元以下罰金：
一、侵入住宅或有人居住之建築物、船艦或隱匿其內而犯之。
二、毀越門窗、牆垣或其他安全設備而犯之。
三、攜帶兇器而犯之。
四、結夥三人以上而犯之。
五、乘火災、水災或其他災害之際而犯之。
六、在車站、港埠、航空站或其他供水、陸、空公眾運輸之舟、
    車、航空機內而犯之。
前項之未遂犯罰之。　　　　　　　　
附表：　　　　　　　　
編號 時間 地點 告訴人/被害人 犯罪方法及所得財物 相關證據 主文及沒收 1 110年10月11日7時7分許 新北市○○區○○路00號路旁 劉宜芳(被害人) 陳建志至左揭地點，趁四下無人之際，持其所有之自備鑰匙1把，發動劉宜芳停放於該處之車牌號碼000-000號普通重型機車（價值5,000元）電門，得手後旋即騎乘該機車離去，供己代步之用。 ⑴被告陳建志於警詢及偵查中之自白（111年度偵字第5856號偵查卷〈下稱第5856號偵卷〉第3頁、第4頁、第23頁、第24頁）。 ⑵證人即被害人劉宜芳於警詢中之證述（第5856號偵卷第5頁）。 ⑶新北市○○○○○○○○○○○○○○○○○○○○路○○○○○○○○○00○○○0000號偵卷第14頁、第15頁至第18頁）。 陳建志犯竊盜罪，累犯，處有期徒刑伍月，如易科罰金，以新臺幣壹仟元折算壹日。 2 110年10月31日11時45分許 新北市○○區○○○路○○巷0號前 蔡金枋 （告訴人） 陳建志至左揭地點，見車牌號碼000-00號營業貨運曳引車停放該處無人看管，以持客觀上足對人之生命、身體、安全構成威脅，具有危險性而可供兇器使用之剪刀1把破壞車門門鎖，竊取蔡金枋所有置於該車內之背包1個(內有現金5,000元)得手，旋即離開。 ⑴被告陳建志於警詢及偵查中之自白（111年度偵字第5858號偵查卷〈下稱第5858號偵卷〉第7頁反面至第9頁；第5856號偵卷第24頁）。 ⑵證人即告訴人蔡金枋於警詢中之證述（第5858號偵卷第11頁）。 ⑶新北市○○○○○○○○○○○○○○○○○路○○○○○○○○○0○○○0000號偵卷第13頁、第14頁）。 陳建志犯攜帶兇器竊盜罪，累犯，處有期徒刑柒月。未扣案之犯罪所得背包壹個、新臺幣伍仟元均沒收，於全部或一部不能沒收或不宜執行沒收時，追徵其價額。 3 110年11月1日21時22分許 新北市○○區○○○路○○巷0號前 黃俊賢 （告訴人） 陳建志至左揭地點，見車牌號碼000-0000號營業貨運曳引車停放該處無人看管，以持客觀上足對人之生命、身體、安全構成威脅，具有危險性而可供兇器使用之剪刀1把破壞右側車門門鎖，竊取車內無線電車機1組（價值4,500元）得手，旋即離開。 ⑴被告陳建志於警詢及偵查中之自白（第5858號偵卷第4頁反面至第6頁；第5856號偵卷第24頁、第25頁）。 ⑵證人即告訴人黃俊賢於警詢中之證述（第5858號偵卷第10頁）。 ⑶新北市○○○○○○○○○○○○○○○○○路○○○○○○○○○0○○○0000號偵卷第12頁）。 陳建志犯攜帶兇器竊盜罪，累犯，處有期徒刑柒月。未扣案之犯罪所得無線電車機壹組沒收，於全部或一部不能沒收或不宜執行沒收時，追徵其價額。 4 110年11月9日15時10分許 新北市○○區○○路000號前 陳家漢 （告訴人） 陳建志至左揭地點，見車牌號碼000-0000號自用小貨車停放該處無人看管，竟徒手開啟該車車門後，竊取陳家漢所有置於該車內之背包1個(內有現金1萬3,000元)得手，旋即離開。 ⑴被告陳建志於警詢及偵查中之自白（111年度偵字第7632號偵查卷〈下稱第7632號偵卷〉第5頁反面、第6頁；第5856號偵卷第25頁）。 ⑵證人即告訴人陳家漢於警詢中之證述（第7632號偵卷第7頁）。 ⑶新北市○○○○○○○○○○○○路○○○○○○○○○0○○○0000號偵卷第8頁、第9頁）。 陳建志犯竊盜罪，累犯，處有期徒刑肆月，如易科罰金，以新臺幣壹仟元折算壹日。未扣案之犯罪所得背包壹個、新臺幣壹萬參仟元均沒收，於全部或一部不能沒收或不宜執行沒收時，追徵其價額。 5 110年11月5日9時30分許 新北市鶯歌區文化路371巷旁停車場內 林美齡 （告訴人） 陳建志至左揭地點，見車牌號碼00-0000號自用小客車停放該處無人看管，以持客觀上足對人之生命、身體、安全構成威脅，具有危險性而可供兇器使用之剪刀1把破壞右側車門門鎖，竊取林美齡所有置於該車內之後背包1個（價值700元）、電腦手提包1個、平板電腦2台（共價值24,000元）、統一超商100元面額禮券20張（價值2,000元）後得手，旋即離開。 ⑴被告陳建志於警詢及偵查中之自白（111年度偵字第7634號偵查卷〈下稱第7634號偵卷〉第4頁反面、第5頁；第5856號偵卷第25頁、第26頁）。 ⑵證人即告訴人林美齡於警詢中之證述（第7634號偵卷第6頁、第7頁）。 ⑶新北市○○○○○○○○○○○○路○○○○○○○○○0○○○0000號偵卷第9頁至第10頁反面、第12頁至第14頁）。 陳建志犯攜帶兇器竊盜罪，累犯，處有期徒刑柒月。未扣案之犯罪所得背包壹個、電腦手提包壹個、平板電腦貳台、統一超商壹佰元面額禮券貳拾張均沒收，於全部或一部不能沒收或不宜執行沒收時，追徵其價額。